臺灣桃園地方法院刑事判決　　　　　　　 96年度訴字第761號
公　訴　人　臺灣桃園地方法院檢察署檢察官
被　　　告　乙○○
　　　　　　　　　　（另案於臺灣桃園監獄執行中）
指定辯護人　本院公設辯護人　甲○○
上列被告因違反槍砲彈藥刀械管制條例等案件，經檢察官提起公
訴（95年度偵字第18610 號），本院判決如下：
    主  文
乙○○未經許可，持有可發射子彈具有殺傷力之改造手槍，累犯
，處有期徒刑肆年陸月，併科罰金新臺幣貳拾萬元，罰金如易服
勞役，以新臺幣壹仟元折算壹日。扣案之改造手槍壹支（含彈匣
壹個，獲案後槍枝管制編號：0000000000號）及具直
徑約八．○八㎜至八．五二㎜金屬彈頭之改造子彈貳顆均沒收。
    事  實
一、乙○○前因贓物等案件，經臺灣臺東地方法院八十六年度易
    字第二七五號刑事判決判處應執行有期徒刑六月確定；復因
    麻醉藥品管理條例等案件，經該院以八十六年度訴字第二七
    八號刑事判決判處應執行有期徒刑三年二月確定，前揭兩案
    嗣經該院以八十七年度聲字第六七七號裁定應執行有期徒刑
    三年六月確定，於民國八十七年五月十九日入監執行，至八
    十九年二月三日假釋出獄，尚餘殘刑一年七月十五日，惟其
    前開假釋嗣經撤銷，於九十一年四月十七日入監執行前揭殘
    刑，迄九十二年十一月十九日縮刑期滿執行完畢（構成累犯
    ）。
二、詎其仍不知悔改，明知姓名年籍不詳綽號「小四」之成年男
    子所持有車牌號碼四八六八－KN號自用小客車，係來路不明
    之贓物（該車為所有人陳婷於九十五年三月十五日下午四
    時許，在桃園縣中壢市○○路二一五號前失竊），且該贓車
    內尚置有德國MAUSER廠製之口徑九㎜金屬模型槍，換裝土造
    金屬槍管而成具有殺傷力之改造手槍一支（含彈匣一個，獲
    案後槍枝管制編號：0000000000號）及由制式空
    包彈加裝直徑約八．○八㎜至八．五二㎜金屬彈頭而成之改
    造子彈三顆以及具直徑約八．五一㎜金屬彈頭之土造子彈一
    顆，惟其仍於九十五年八月十五日下午三時許，在桃園縣中
    壢市與觀音鄉某交界處，收受前揭贓車及槍、彈，而未經主
    管機關許可，無故持有上開具有殺傷力之改造手槍及子彈。
    乙○○為避免為警查緝，旋將向友人黃添榮借得之四五七三
    －MZ號車牌懸掛在前開贓車上使用。嗣於九十五年八月十六
    日晚間九時許，駕駛上開贓車搭載李新琴（業經檢察官另為
    不起訴處分確定）前往桃園縣桃園市○○路一五二八號威尼
    斯汽車旅館三一○室與友人會面，於同日晚間九時三十分許
    ，適警前往上開汽車旅館臨檢，在前開房間內之乙○○聞聲
    ，立即經由浴室窗戶逃逸無蹤，惟警方仍查明停放在房間內
    之前揭車輛為贓車，並在該車內起獲上開改造手槍及子彈（
    具直徑約八．○八㎜至八．五二㎜金屬彈頭之改造子彈及具
    八．五一㎜金屬彈頭之土造子彈各一顆，業經鑑定試射擊發
    ，尚餘具直徑約八．○八㎜至八．五二㎜金屬彈頭之改造子
    彈二顆），始查悉上情。
三、案經桃園縣政府警察局桃園分局報請臺灣桃園地方法院檢察
    署檢察官偵查起訴。
    理  由
一、按被告以外之人於審判外之言詞或書面陳述，除法律有規定
    者外，不得作為證據，刑事訴訟法第一百五十九條第一項固
    定有明文。惟被告以外之人於審判外之陳述，雖不符同法第
    一百五十九條之一至之四之規定，而經當事人於審判程序同
    意作為證據，法院審酌該言詞陳述或書面陳述作成時之情況
    ，認為適當者，亦得為證據。又當事人、代理人或辯護人於
    法院調查證據時，知有第一百五十九條第一項不得為證據之
    情形，而未於言詞辯論終結前聲明異議者，視為有前項之同
    意，此亦據同法第一百五十九條之五規定甚明。查本件證人
    陳婷、李新琴於警詢時之陳述，係被告以外之人在審判外
    之陳述，且不符刑事訴訟法第一百五十九條之三之規定，惟
    檢察官、被告及辯護人就上開審判外之陳述，迄於本院言詞
    辯論終結前均未聲明異議，而本院審酌渠等陳述作成時之情
    況，核無違法取證之瑕疵，亦認為以之作為證據為適當，依
    前揭規定，上開證人前述審判外之陳述，得為證據。
二、又被告乙○○及其辯護人迄本院言詞辯論終結前，均未聲請
    傳喚證人李新琴及查獲員警蔡金生，顯已捨棄行使詰問前開
    證人之權利，而本院審酌上開證人於檢察官訊問時所為之陳
    述，尚無顯有不可信之情況，依刑事訴訟法第一百五十九條
    之一第二項之規定，證人李新琴及蔡金生於檢察官訊問時，
    經具結所為之陳述，亦得採為證據。
三、上揭犯罪事實，業據被告迭於偵查及本院審理時坦承不諱，
    經核與證人陳婷、李新琴、蔡金生分別於警詢時及檢察官
    訊問時具結證述之情節相符（查車牌號碼四八六八－KN號自
    用小客車，係所有人陳婷於九十五年三月十五日下午四時
    許，在桃園縣中壢市○○路二一五號前失竊，除經證人陳蒞
    婷於警詢時證述詳實，並有車輛車牌失竊作業－查獲車輛認
    可資料、車輛失竊紀錄及贓物認領保管單各一份附卷可憑，
    故前開自用小客車為贓車之事實，洵屬確定），並有桃園縣
    政府警察局桃園分局扣押筆錄及該分局龍安派出所現場紀錄
    表、現場照片等件在卷可稽，且有改造手槍一支及上開改造
    子彈三顆、土造子彈一顆扣案可佐，而前開槍彈，經送鑑後
    ，認前述改造手槍一支（含彈匣一個，獲案後槍枝管制編號
    ：0000000000號），係由德國MAUSER廠製之口徑
    九㎜金屬模型槍，換裝土造金屬槍管而成之改造手槍，機械
    性能良好，可擊發適用子彈，認具殺傷力；另送鑑子彈四顆
    ，其中三顆，係由制式空包彈加裝直徑約八．○八㎜至八．
    五二㎜金屬彈頭而成之改造子彈，經採樣一顆試射，可擊發
    認具殺傷力；其餘一顆係具直徑約八．五一㎜金屬彈頭之土
    造子彈，經實際試射，可擊發，認具殺傷力等情，此有內政
    部警政署刑事警察局九十五年十月十一日刑鑑字第○九五○
    一二五九七四號槍彈鑑定書一份附卷可稽，足認被告前開自
    白與事實相符，堪以採信。本件事證明確，自應依法論科。
四、查被告收受贓車，並未經許可無故持有前揭具殺傷力之改造
    手槍及子彈，核被告所為，係犯刑法第三百四十九條第一項
    之收受贓物罪，及槍砲彈藥刀械管制條例第八條第四項之未
    經許可持有可發射子彈具有殺傷力之改造手槍罪、同條例第
    十二條第四項之未經許可持有子彈罪。被告以一行為同時觸
    犯上開三罪名，為想像競合犯，應依刑法第五十五條之規定
    ，從一重之未經許可持有可發射子彈具有殺傷力之改造手槍
    罪處斷。被告前有如事實欄一所載犯罪科刑及執行完畢之紀
    錄，此有臺灣高等法院被告前案紀錄表在卷可稽，其前受有
    期徒刑執行完畢，於五年內再故意犯本件有期徒刑以上之罪
    ，為累犯，應依刑法第四十七條第一項之規定加重其刑。爰
    審酌被告素行不良，且前因槍砲案件，經本院九十四年度訴
    字第一九九七號刑事判決判處有期徒刑三年六月，併科罰金
    新臺幣十萬元，於九十四年十二月十九日確定在案，此有臺
    灣高等法院被告前案紀錄表附卷可考，猶於短期內再犯本案
    ，足認其尚無悔悟之意，且非法持有具殺傷力之改造手槍及
    子彈，對於社會治安潛藏高度危險，惡性亦非輕，惟念其犯
    後坦承犯行之態度，及其持有改造手槍一支及子彈四顆，數
    量亦非鉅大，暨其犯罪動機、目的、手段、生活狀況等一切
    情狀，量處如主文所示之刑，並就併科罰金諭知易服勞役之
    折算標準，以示懲戒。
五、沒收部分：
    扣案之改造手槍一支（含彈匣一個，獲案後槍枝管制編號：
    0000000000號）及具直徑約八．○八㎜至八．五
    二㎜金屬彈頭之改造子彈二顆，業經鑑定具有殺傷力，已詳
    如前述，自屬違禁物，應依刑法第三十八條第一項第一款之
    規定宣告沒收。另具直徑約八．○八㎜至八．五二㎜金屬彈
    頭之改造子彈及具八．五一㎜金屬彈頭之土造子彈各一顆，
    已因鑑定試射擊發而不具殺傷力，自非違禁物，且非供被告
    預備為前揭犯行，或為前開犯行所用、所得之物，爰不予宣
    告沒收之。
據上論斷，應依刑事訴訟法第二百九十九條第一項前段，槍砲彈
藥刀械管制條例第八條第四項、第十二條第四項，刑法第十一條
前段、第三百四十九條第一項、第五十五條、第四十七條第一項
、第四十二條第三項前段、第三十八條第一項第一款，刑法施行
法第一條之一第一項、第二項前段，判決如主文。
本案經檢察官楊挺宏到庭執行職務。
中　　華　　民　　國　　96　　年　　 6　　月　　 5　　日
                  刑事第八庭  審判長法　官　曾家貽
                                    法  官  陳彥宏
                                    法  官  吳為平
以上正本證明與原本無異。
如不服本判決，應於送達後十日內，向本院提出上訴狀。
                                    書記官  江惠婷
中　　華　　民　　國　　96　　年　　6 　　月　　7 　　日
附錄論罪科刑法條：
刑法第三百四十九條第一項
收受贓物者，處三年以下有期徒刑、拘役或五百元以下罰金。
槍砲彈藥刀械管制條例第八條第四項
未經許可，持有、寄藏或意圖販賣而陳列第一項所列槍枝者，處
三年以上十年以下有期徒刑，併科新臺幣七百萬元以下罰金。
槍砲彈藥刀械管制條例第十二條第四項
未經許可，持有、寄藏或意圖販賣而陳列子彈者，處五年以下有
期徒刑，併科新台幣三百萬元以下罰金。
